fi: Elektroniikka > Piirilevyt ja komponentit > Puolijohtimet > Transistorit: Bipolaaritransistori (BJT); IGBT-transistori; JFET ja UJT; MOSFET; Transistoriryhmä ja -pari
el: Ηλεκτρονικά > Πλακέτες κυκλωμάτων & εξαρτήματα > Ημιαγωγοί > Τρανζίστορ: Τρανζίστορ διπολικής επαφής (BJTs); Τρανζίστορ μονωμένης πύλης διπολικής επαφής; JFETs & UJTs; MOSFETs; Συστοιχίες & ζεύγη τρανζίστορ
sv: Elektronik > Kretskort och kretskomponenter > Halvledare > Transistorer: Bipolära transistorer (bjt); Isolerade grindbipolära transistorer; JFET:er och UJT:er; MOSFET-transistorer; Transistorarrayer och matchade par
nl: Elektronica > Printplaten en componenten > Halfgeleiders > Transistoren: Bipolaire junctie transistors (BJT's); IGBT’s (Insulated Gate Bipolar Transistors); JFET's en UJT's; MOSFET's; Transistorarrays en gematchte transistorparen
ko: 전자기기 > 회로 기판/구성품 > 반도체 > 트랜지스터: 바이폴라 접합 트랜지스터 (BJT); 절연 게이트 바이폴라 트랜지스터; JFET 및 UJT; MOSFET; 트랜지스터 어레이 및 매칭 쌍
pt-PT: Eletrónica > Placas de circuito e componentes > Semicondutores > Transístores: Transístores bipolares de junção (BJT); Transístores bipolares de porta isolada; JFET e UJT; MOSFET; Matrizes e pares correspondentes de transístores
vi: Thiết bị điện tử > Linh kiện và bảng mạch > Bóng bán dẫn > Linh kiện bán dẫn: Transistor kết hợp lưỡng cực (BJT); Transistor lưỡng cực cách ly cổng; JFET và UJT; MOSFET; Mảng transistor và cặp ghép
zh-TW: 電子器材 > 電路板和元件 > 半導體 > 電晶體: 雙極性接面電晶體 (BJT); 絕緣閘雙極性電晶體 (IGBT); 接面場效電晶體 (JFET) 與單接面電晶體 (UJT); 金氧半場效電晶體 (MOSFET); 電晶體陣列與配對組
es: Electrónica > Componentes y placas de circuitos > Semiconductores > Transistores: Transistores de unión bipolar (BJT); Transistores bipolares de puerta aislada; JFET y UJT; MOSFET; Arreglos de transistores y pares emparejados
pt-BR: Eletrônicos > Componentes e placas de circuitos > Semicondutores > Transistores: Transistores de junção bipolar (BJTs); Transistores bipolares de gate isolado; JFETs e UJTs; MOSFETs; Arrays de transistores e pares combinados
cs: Elektronika > Plošné spoje a součástky > Polovodiče > Tranzistory: Bipolární tranzistory (BJT); Bipolární tranzistory s izolovaným hradlem; JFET a UJT tranzistory; MOSFET tranzistory; Tranzistorová pole a spárované dvojice
en: Electronics > Circuit Boards & Components > Semiconductors > Transistors: Bipolar Junction Transistors (BJTs); Insulated Gate Bipolar Transistors; JFETs & UJTs; MOSFETs; Transistor Arrays & Matched Pairs
th: อิเล็กทรอนิกส์ > แผ่นและส่วนประกอบวงจร > สารกึ่งตัวนำ > ทรานซิสเตอร์: ทรานซิสเตอร์ BJT; ทรานซิสเตอร์ IGBT; ทรานซิสเตอร์ JFET และ UJT; ทรานซิสเตอร์ MOSFET; แถวทรานซิสเตอร์และคู่ที่จับคู่
lt-LT: Elektronika > Grandynų plokštės ir komponentai > Puslaidininkiai > Tranzistoriai: Bipolinio sujungimo tranzistoriai (BJT); Izoliuoti loginiai bipoliniai tranzistoriai; JFET ir UJT; MOSFET; Tranzistoriaus masyvai ir derančios dalys
da: Elektronik > Kredsløb og komponenter > Halvledere > Transistorer: Bipolære transistorer (BJT'er); Bipolære transistorer med isoleret port; JFET'er og UJT'er; MOSFET'er; Transistorrelæer og tilhørende par
pl: Elektronika > Płyty drukowane i komponenty > Półprzewodniki > Tranzystory: Tranzystory bipolarne złącza; Tranzystory bipolarne z izolowaną bramką; JFET i UJT; MOSFET; Macierze tranzystorów i pary dopasowane
hr-HR: Elektronika > Tiskane pločice i komponente > Poluvodiči > Tranzistori: Bipolarni spojni tranzistori; Bipolarni tranzistori s izoliranim vratima; JFET i UJT tranzistori; MOSFET tranzistori; Tranzistorski nizovi i usklađeni parovi
bg-BG: Електроника > Платки и компоненти > Полупроводници > Транзистори: Биполярни транзистори (BJT); Изолирани биполярни транзистори на портата; JFET и UJT; MOSFET; Транзисторни масиви и съчетани двойки
nb: Elektronikk > Kretskort og komponenter > Halvledere > Transistorer: Bipolare transistorer (BJT-er); Isolerte bipolare transistorer; JFET-er og UJT-er; MOSFET-er; Transistormatriser og matchede par
fr: Appareil électronique > Circuits imprimés et composants de circuits > Semi-conducteurs > Transistors: Transistors bipolaires à jonction (BJT); IGBT (transistors bipolaires à grille isolée); Transistors JFET et UJT; MOSFET; Réseaux et paires appariées de transistors
tr: Elektronik > Devre Kartları ve Bileşenleri > Yarıiletkenler > Transistörler: Bipolar Bağlantı Transistörleri (BJT'ler); İzole Kapılı Bipolar Transistörler; JFET'ler ve UJT'ler; MOSFET'ler; Transistör Dizileri ve Eşleştirilmiş Çiftler
sk-SK: Elektronika > Dosky plošných spojov a komponenty > Polovodiče > Tranzistory: Bipolárne tranzistory; Tranzistory s izolovanou hradlovou elektródou; JFET a UJT tranzistory; MOSFET tranzistory; Tranzistorové polia a zhodné páry
zh-CN: 电子产品 > 电路板和组件 > 半导体 > 晶体管: 双极结型晶体管 (BJT); 绝缘栅双极晶体管; JFET 和 UJT; 场效应管; 晶体管阵列和匹配对
ja: 電子機器 > 回路部品 > 半導体 > トランジスタ: バイポーラ接合トランジスタ（BJT）; 絶縁ゲートバイポーラトランジスタ; JFET・UJT; MOSFET; トランジスタアレイ・整合ペア
sl-SI: Elektronika > Vezja in komponente > Polprevodniki > Tranzistorji: Bipolarni tranzistorji; IGBT tranzistorji; JFET in UJT tranzistorji; MOSFET tranzistorji; Tranzistorski nizovi in pari
ro-RO: Electronice > Plăci cu circuite și componente > Semiconductori > Tranzistoare: Tranzistoare bipolare cu joncțiune (BJT); Tranzistoare bipolare cu poartă izolată; JFET-uri și UJT-uri; MOSFET-uri; Matrice de tranzistoare și perechi adaptate
ru: Электроника > Печатные платы и их компоненты > Полупроводники > Транзисторы: Биполярные транзисторы; Биполярные транзисторы с изолированным затвором; Полевые и однопереходные транзисторы; МОП-транзисторы; Транзисторные сборки и согласованные пары
hu: Elektronika > Áramköri lapok és komponensek > Félvezetők > Tranzisztorok: Bipoláris csatolású tranzisztorok (BJT-k); Szigetelt kapus bipoláris tranzisztorok; JFET-ek és UJT-k; MOSFET-ek; Tranzisztortömbök és illesztett párok
de: Elektronik > Elektronische Leiterplatten & Bauteile > Halbleiter > Transistoren: Bipolare Sperrschichttransistoren (BJTs); Isolierte Gate-Bipolartransistoren; JFETs und UJTs; MOSFETs; Transistor-Arrays und abgestimmte Paare
it: Elettronica > Circuiti stampati e componenti > Semiconduttori > Transistor: Transistor giunzione bipolare; Transistor bipolari con gate isolato; JFET e UJT; MOSFET; Array di transistori e coppie accoppiate